---
title: "Teste de estatística - estuda.com"
author: "Priscila Dalepiane"
output:
  html_document:git remote -v
    code_folding: hide
    keep_md: yes
    toc: yes
    toc_depth: 4
    toc_float: yes
    number_sections: yes
    fig_caption: TRUE
---

# Pacotes {-}
```{r, results="markup", warning=FALSE, message=FALSE, error=FALSE}

##Limpar Memoria
rm(list=ls())

## Instalar Pacotes
#install.packages("devtools")
#install.packages("tidyverse")
#install.packages("DT")
#devtools::install_github("renkun-ken/formattable")

## Carregar Pacotes
library(devtools)
require(tidyverse)
require(DT)
require(formattable)
```


# Dados {-}
```{r, results="markup", warning=FALSE, message=FALSE, error=FALSE}
#Importacao dos dados
dadosteste <- read.csv("C:\\Users\\USER\\Documents\\Est\\dados_teste.csv")

glimpse(dadosteste)

```


# Tabelas {-}

###  **Tabela 1:** Média e desvio padrão das notas de Ciências Humanas, Ciências da Natureza, Literatura e Matemática {-}
```{r, echo = TRUE, message=FALSE}

resumo1 = dadosteste %>%
  select(X,NU_NOTA_CH, NU_NOTA_CN, NU_NOTA_LC, NU_NOTA_MT)

  names(resumo1) = c("Id","Ciencias Humanas", "Ciencias da Natureza", 
                    "Linguagens e Códigos", "Matematica")
 
resumo1 = resumo1 %>%
  pivot_longer(!Id, names_to = "Area", values_to = "Nota") %>%
  group_by(Area) %>%
  summarise(Média = round(mean(Nota),2), 'Desvio Padrão' = round(sd(Nota),2))

datatable(resumo1, options = list(dom = 't'), filter = "none")


```


###  **Tabela 2:** Número e porcentagem de estudantes com idade maior que 17 e menor que 23 {-}

```{r, echo = TRUE}
resumo2 = dadosteste %>%
    mutate(Idade = ifelse(NU_IDADE < 23 & NU_IDADE > 17,
                          "Maior que 17 e menor 23", "Caso Contrario")) %>%
    group_by(Idade) %>%
    summarise('Número'= n(),'Porcentagem'= paste0(n()/nrow(dadosteste)*100,
                                                   '%')) %>%
    arrange(desc(Idade))

resumo2 = dadosteste %>%
  mutate(Idade = ifelse(NU_IDADE < 23 & NU_IDADE > 17,
                        "Maior que 17 e menor 23", "Caso Contrario")) %>%
  group_by(Idade) %>%
  summarise(Número = n(), Porcentagem = paste0(n()/nrow(dadosteste)*100,'%')) %>%
  arrange(desc(Idade))

datatable(resumo2, options = list(dom = 't'), filter = "none" )
```


### **Tabela 3:** Número e porcentagem de estudantes por Estado {-}

```{r}
resumo3 = dadosteste %>%
  select(Estado = SG_UF_PROVA) %>%
  group_by(Estado) %>%
  summarise(Numero = n(), Porcentagem = paste0(n()/nrow(dadosteste)*100,"%")) %>%
  arrange(desc(Numero))

datatable(resumo3, filter = "none" )


```


### **Tabela 4:** Idade média, mínima e máxima por tipo de escola {-}

```{r}
resumo4 = dadosteste %>%
  select(NU_IDADE, TP_ESCOLA) %>%
  mutate(Tipo_Escola = factor(TP_ESCOLA,
                       levels = c(1,2,3,4),
                       labels = c("Não Respondeu", "Publica", "Privada", 
                                    "Exterior"))) %>%
  group_by(Tipo_Escola) %>%
  summarise(Média = round(mean(NU_IDADE),2), Minimo = min(NU_IDADE),
            Maximo = max(NU_IDADE))

datatable(resumo4, options = list(dom = 't'), filter = "none" )
```


### **Tabela 5:** Tabela com média e desvio padrão da nota de Literatura divididos em Inglês e Espanhol {-}

```{r}
resumo5 = dadosteste %>%
  mutate(TP_LINGUA = ifelse(TP_LINGUA == 0,'Inglês','Espanhol')) %>%
  group_by(Lingua = TP_LINGUA) %>%
  summarise(Média = round(mean(NU_NOTA_LC),2), 
            'Desvio Padrão' = round(sd(NU_NOTA_LC),2))

datatable(resumo5, options = list(dom = 't'), filter = "none" )


```


### **Tabela 6:** Número, porcentagem e média da nota de Matemática dos alunos com idade dividido em dois grupos, menores ou com 21 anos de idade e maiores de 21 anos de idade e Região (Centro-Oeste, Sudeste, Sul, Norte, Nordeste) {-}

```{r, message=FALSE}
dados = dadosteste
names(dados)[grep('SG_UF_PROVA', names(dados))] <- 'UF'

dados$Regiao[dados$UF %in% c('RO', 'AC', 'AM', 'RR', 'PA', 'AP', 'TO')] <- 'Norte' 
dados$Regiao[dados$UF %in% c('MA', 'PI', 'CE', 'RN', 'PB', 'PE', 'AL', 'SE', 'BA')] <- 'Nordeste' 
dados$Regiao[dados$UF %in% c('MG', 'ES', 'RJ', 'SP')] <- 'Sudeste'   
dados$Regiao[dados$UF %in% c('PR', 'SC', 'RS')] <- 'Sul'
dados$Regiao[dados$UF %in% c('MS', 'MT', 'GO', 'DF')] <- 'Centro Oeste'

resumo6 = dados %>%
  mutate(NU_IDADE = ifelse(NU_IDADE <= 21, "21 anos ou menos", "Mais de 21 anos")) %>%
  group_by(Idade = NU_IDADE, Regiao) %>% 
  summarise(N = n(), Porcentagem = paste0(n()/nrow(dados)*100,'%'),
            Média = round(mean(NU_NOTA_MT),2))

datatable(resumo6, options = list(dom = 't'), filter = "none" )
```


**Grafico Boxplot Nota de Matemática por Idade e Região**

Idade1: Menor de 21 anos
Idade2: Maior de 21 anos

```{r}
dados1 <- dados %>%
    mutate(Idade = ifelse(NU_IDADE <= 21, 'Idade1' , 'Idade2'),
         Nota_Matematica = NU_NOTA_MT) %>%
    select(Regiao, Idade, Nota_Matematica) 

ggplot(dados1, aes(x = Regiao, y = Nota_Matematica, fill = Regiao)) +
  geom_boxplot() +
  scale_fill_brewer(palette = "Accent") +
  theme_gray() +
  facet_wrap(vars(Idade)) 
```



### **Tabela 7: ** Taxa de Acerto por Questão e Área {-}

```{r, message=FALSE, warning=FALSE}
#############
### Calculo da Taxa de acertos por questão e Area 

#Ciencias da Natureza

RESPOSTAS_CN = data.frame(1:45)
for (i in 1:2000) {
  RESPOSTAS_CN[i] = strsplit(dadosteste$TX_RESPOSTAS_CN[i], "")
} 
names(RESPOSTAS_CN)[1] <- 'V1'

GABARITO_CN = unlist(strsplit(dadosteste$TX_GABARITO_CN[1], ""))
 
MT_RESPOSTA_CN = matrix(rep(0), nrow = 45, ncol = 2000)

for(j in 1:45){
for(i in 1:2000) {
  MT_RESPOSTA_CN[j,i] = ifelse(RESPOSTAS_CN[j,i] == GABARITO_CN[j],1,0)
  }
    }

taxaAcertoCN = percent(rowMeans(MT_RESPOSTA_CN))

#Ciencias Humanas

RESPOSTAS_CH = data.frame(1:45)
for (i in 1:2000) {
  RESPOSTAS_CH[i] = strsplit(dadosteste$TX_RESPOSTAS_CH[i], "")
}

GABARITO_CH = unlist(strsplit(dadosteste$TX_GABARITO_CH[1], ""))

MT_RESPOSTA_CH = matrix(rep(0), nrow = 45, ncol = 2000)
for(j in 1:45){
  for(i in 1:2000) {
    MT_RESPOSTA_CH[j,i] = ifelse(RESPOSTAS_CH[j,i] == GABARITO_CH[j],1,0)
  }
}

taxaAcertoCH = percent(rowMeans(MT_RESPOSTA_CH))

#Linguagens Codigos

RESPOSTAS_LC = data.frame(1:45)
for (i in 1:2000) {
  RESPOSTAS_LC[i] = strsplit(dadosteste$TX_RESPOSTAS_LC[i], "")
} 

GABARITO_LC = unlist(strsplit(dadosteste$TX_GABARITO_LC[1], ""))

MT_RESPOSTA_LC = matrix(rep(0), nrow = 45, ncol = 2000)

for(j in 1:45){
  for(i in 1:2000) {
    MT_RESPOSTA_LC[j,i] = ifelse(RESPOSTAS_LC[j,i] == GABARITO_LC[j],1,0)
  }
}

taxaAcertoLC = percent(rowMeans(MT_RESPOSTA_LC))

#Matematica

RESPOSTAS_MT = data.frame(1:45)
for (i in 1:2000) {
  RESPOSTAS_MT[i] = strsplit(dadosteste$TX_RESPOSTAS_MT[i], "")
}

GABARITO_MT = unlist(strsplit(dadosteste$TX_GABARITO_MT[1], ""))

MT_RESPOSTA_MT = matrix(rep(0), nrow = 45, ncol = 2000)

for(j in 1:45){
  for(i in 1:2000) {
    MT_RESPOSTA_MT[j,i] = ifelse(RESPOSTAS_MT[j,i] == GABARITO_MT[j],1,0)
  }
}

taxaAcertoMT = percent(rowMeans(MT_RESPOSTA_MT))

## Tabela Taxa de Acerto

taxaAcerto = tibble(1:45,taxaAcertoCH, taxaAcertoCN, 
                    taxaAcertoLC, taxaAcertoMT)
            
names(taxaAcerto) = c("Questão", "Ciências Humanas", "Ciências da Natureza", 
                      "Linguagens e Códigos", "Matemática")

formattable(taxaAcerto)

```


# Modelo de Regressão{-}

Modelo para estimar a nota TRI de Ciências Humanas baseado no total de acertos.


Segue o modelo que melhor se ajusta:

```{r pressure, echo=TRUE}
x = colSums(MT_RESPOSTA_CH)
y = dadosteste$NU_NOTA_CH

m2 = lm(y ~ x + I(x^2) + I(x^3)); m2 #Modelo Polinomial de grau 3

plot(x, y, ylab = "Nota de Ciencias Humanas", xlab = "Total de Acertos",
     main = "Gráfico de dispersão") 
curve(coef(m2)[1]+coef(m2)[2]*x+coef(m2)[3]*x^2+coef(m2)[4]*x^3,add=TRUE,
      col = "blue",lwd=2)

summary(m2)

```

dado o p-valor os coeficientes são significativos.








